臺灣臺中地方法院刑事裁定
110年度聲字第3548號
聲  請  人  臺灣臺中地方檢察署檢察官
受  刑  人  詹文生



上列聲請人因受刑人數罪併罰有二裁判以上，聲請定其應執行之
刑（110年度執聲字第2381號），本院裁定如下：
    主    文
詹文生因犯如附表所示之罪，所處如附表所示之刑，應執行有期
徒刑貳年。
    理    由
一、聲請意旨略以：受刑人詹文生所犯如附表所示之罪，先後經
    判決確定如附表所示之刑，應依刑法第53條及第51條第5款
    ，定其應執行之刑，爰依刑事訴訟法第477條第1項規定聲請
    裁定等語。
二、按裁判確定前犯數罪者，併合處罰之。但有下列情形之一者
    ，不在此限：一、得易科罰金之罪與不得易科罰金之罪。二
    、得易科罰金之罪與不得易服社會勞動之罪。三、得易服社
    會勞動之罪與不得易科罰金之罪。四、得易服社會勞動之罪
    與不得易服社會勞動之罪。前項但書情形，受刑人請求檢察
    官聲請定應執行刑者，依第51條規定定之。刑法第50條定有
    明文。次按數罪併罰，有二裁判以上者，依第51條之規定，
    定其應執行之刑，刑法第53條定有明文；又數罪併罰，分別
    宣告其罪之刑，如宣告多數有期徒刑者，於各刑中之最長期
    以上，各刑合併之刑期以下，定其刑期。但不得逾30年。刑
    法第51條第5款亦有明定。
三、經查，受刑人詹文生前因不能安全駕駛致交通危險罪等案件
    ，分別經本院判決各處如附表所示之刑，均經確定在案，有
    該等案件之判決書、臺灣高等法院被告前案紀錄表在卷可稽
    。又受刑人所犯如附表編號1至6所示為「得」易科罰金、易
    服社會勞動之罪；附表編號7所示為「不得」易科罰金、易
    服社會勞動之罪，核屬刑法第50條第1項但書所示不得併合
    處罰之情形，然因受刑人就附表所示之各罪，請求檢察官聲
    請定應執行刑，此有臺灣臺中地方檢察署刑法第50條第1項
    但書案件是否請求定應執行刑調查表在卷可憑，合於刑法第
    50條第2項規定，檢察官聲請定其應執行之刑，本院審核後
    認為正當，爰依法定其應執行之刑。本院定其應執行刑，除
    不得逾越刑法第51條第5款所定法律之外部界限，亦應受內
    部界限之拘束，故本院認本件合併定其應執行刑如主文所示
    ，應屬適當。
四、依刑事訴訟法第477條第1項，刑法第50條第2項、第53條、
    第51條第5款，裁定如主文。
中　　華　　民　　國　　110 　年　　9 　　月　　30　　日
                  刑事第二庭  法  官  黃光進
以上正本證明與原本無異。
如不服本裁定，應於收受送達後5日內向本院提出抗告狀。（應
附繕本）
　　　　　　　　　　　　　　　書記官  李噯靜
中　　華　　民　　國　　110 　年　　9 　　月　　30　　日
附表：受刑人詹文生定應執行刑案件一覽表　
編 號         1        2        3  罪 名  不能安全駕駛致交通危險罪 傷害 妨害自由 宣告刑  有期徒刑3月 有期徒刑3月 有期徒刑3月 犯罪日期  108/05/31 108/03/22 108/03/22 偵查(自訴)機關 年度案號  臺中地檢109年度撤 緩偵字第219號 臺中地檢108年度偵 字第12757號 臺中地檢108年度偵 字第12757號 最後 事實審 法 院 臺中地院 臺中地院 臺中地院  案 號 109年度沙交簡字第 574號 109年度簡上字第 376號 109年度簡上字第 376號  判決 日期 109/06/22 110/01/14 110/01/14 確定 判決 法 院 臺中地院 臺中地院 臺中地院  案 號 109年度沙交簡字第 574號 109年度簡上字第376號 109年度簡上字第376號  判決 確定 日期 109/08/21 110/03/16 110/03/16 是否為得易科罰金、易服社會勞動之案件  均是 均是 均是 備 註  臺中地檢109年度執字第12071號 臺中地檢110年度執第4096號 (編號2、3定應執行刑5月） 臺中地檢110年度執字第4096號(編號2、3定應執行刑5月） 

編 號         4         5           6 罪 名  竊盜 交通過失傷害 妨害自由 宣告刑  有期徒刑5月 有期徒刑3月 有期徒刑3月 犯罪日期  108/06/30 108/06/30 108/06/30 偵查(自訴）機關 年度案號  臺中地檢108年度偵 字第29624號 臺中地檢108年度偵 字第29624號 臺中地檢108年度偵 字第29624號 最後 事實審 法 院 臺中地院 臺中地院 臺中地院  案 號 109年度交訴字第14 號 109年度交訴字第14 號 109年度交訴字第14 號  判決 日期 110/01/21 110/01/21 110/01/21 確定 判決 法 院 臺中地院 臺中地院 臺中地院  案 號 109年度交訴字第14 號 109年度交訴字第14 號 109年度交訴字第14 號  判決確定日期 110/04/19 110/04/19 110/04/19 是否為得易科罰金、易服社會勞動之案件  均是 均是 均是 備 註  臺中地檢110年度執字第5947號 (編號4至6定應執行刑8月） 臺中地檢110年度執字第5947號 (編號4至6定應執行刑8月） 臺中地檢110年度執字第5947號 (編號4至6定應執行刑8月） 

編 號         7     以下空白      以下空白 罪 名  肇事逃逸   宣告刑  有期徒刑1年1月   犯罪日期  108/06/30   偵查(自訴) 機關 年度案號  臺中地檢108年度偵字第29624號   最後 事實審 法 院 臺中地院    案 號 109年度交訴字第14號    判決 日期 110/01/21   確定判決 　 法 院 臺中地院    案 號 109年度交訴字第14號    判決 確定 日期 110/04/19   是否為得易科 罰金、易服社會勞動之案件  均否   備 註  臺中地檢110年度 執字第5948號